臺灣士林地方法院刑事判決
110年度交易字第108號
公  訴  人  臺灣士林地方檢察署檢察官
被      告  蕭英雄



上列被告因過失傷害案件，經檢察官提起公訴（110年度偵字第3
752號），本院判決如下：
    主  文
蕭英雄犯過失傷害罪，處拘役伍拾日，如易科罰金，以新臺幣壹
仟元折算壹日。 
    事  實
一、蕭英雄（涉嫌肇事逃逸部分，另由臺灣士林地方檢察署檢察
    官為不起訴處分）於民國110年1月6日9時33分許，駕駛車牌
    號碼000-0000號營業小客車，沿臺北市大同區承德路3段北
    往南方向行駛，行經該路段129巷前，欲左轉進入129巷，本
    應注意車輛行駛至交岔路口時，轉彎車應讓直行車先行，並
    應隨時採取必要之安全措施，而依當時有日間自然光線、視
    距良好、柏油路面無缺陷、無障礙物等情，並無不能注意之
    情形，竟疏未注意及此，貿然左轉，適葉懿萱騎乘車牌號碼
    000-0000號重型機車，沿大同區承德路3段南往北方向行駛
    至該路口，見狀緊急煞車，因打滑而人車倒地，並受有左腳
    踝擦傷、左膝擦傷及左手痛等傷害。嗣葉懿萱報警處理，經
    警方循線查悉上情。
二、案經葉懿萱訴由臺北市政府警察局大同分局報告臺灣士林地
    方檢察署檢察官偵查起訴。
    理  由
一、本判決所引用被告蕭英雄以外之人於審判外之陳述，雖屬傳
    聞證據，然被告於本院準備程序中表示同意作為證據（見本
    院卷第35頁），本院審酌上開證據資料作成時之情況，尚無
    違法不當及證明力明顯過低之瑕疵，亦認為以之作為證據應
    屬適當，爰依刑事訴訟法第159條之5第1項規定，認有證據
    能力。
二、訊據被告矢口否認有何過失傷害犯行，辯稱：我在該交岔路
    口是等到對向直行車都走完，沒有直行車的情況下才左轉，
    告訴人葉懿萱自己騎乘在內線車道，被同向前方要左轉的黑
    色車輛擋住視線，她還不到停止線就滑倒了，且滑倒的地方
    距離我的車子有5輛車子的距離，應該是自己滑倒，與我無
    關云云。經查：
（一）上開事實，業據告訴人於警詢（見臺灣士林地方檢察署11
      0年度偵字第3752號卷，下稱偵卷，第22至26頁）、偵查
      中（見偵卷第53至54頁）證述：案發當時我騎乘MXP-5010
      號機車直行經過承德路3段129巷口，當時號誌是綠燈，快
      到路口時有減速，但對向被告所駕駛的計程車突然左轉，
      我就緊急煞車，當天之前有下雨、路面濕滑，加上我壓到
      白色標線，就打滑摔車，並受有如馬偕紀念醫院診斷書上
      所載左腳踝擦傷、左膝擦傷及左手痛等傷勢等語歷歷，並
      有臺北市政府警察局大同分局道路交通事故現場圖、補充
      資料表、談話紀錄表、調查報告表（一）、（二） 、現
      場道路全景及車損照片（見偵卷第34至39、44頁）、監視
      器畫面檔案及行車紀錄器影像檔案畫面截圖（見偵卷第46
      至50頁）、本院110年8月30日刑事勘驗筆錄暨附件行車紀
      錄器影像檔案畫面截圖（見本院卷第39至44頁）及告訴人
      之馬偕紀念醫院110年1月6日乙種診斷證明書（見偵卷第3
      1頁）在卷可稽，應堪認定。
（二）被告雖以前開情詞辯稱自己並無過失云云。惟按道路交通
      安全規則第102 條第1 項第7 款業有轉彎車應讓直行車先
      行之規定，而同規則第94條第3 項亦規定汽車行駛時，駕
      駛人應隨時採取必要之安全措施等注意義務。觀諸本院前
      開勘驗筆錄暨行車紀錄器影像檔案畫面截圖，可知被告於
      起步左轉時，對向（即告訴人之行向）第3車道上仍至少
      有3部小客車魚貫經過該路段，且被告起步左轉當時，告
      訴人之機車已十分接近該路口（見本院卷第41至42頁），
      難認有何左轉之空檔，當時天候雖屬陰雨且路面濕潤，但
      仍有日間自然光線，且視距良好、柏油路面無缺陷，復無
      障礙物（見前開道路交通事故調查報告表（一）之記載）
      ，並無客觀上不能注意之情，被告若於左轉過程中時刻注
      意告訴人行向之來車，豈有絲毫未見第2車道之告訴人機
      車及第3車道數量小客車經過之理？凡此，除可見被告前
      開辯稱自己是等到對向直行車都走完，沒有直行車的情況
      下才左轉云云，顯與客觀事實不符，不足採信外，更可見
      被告為搶快左轉，實有身為轉彎車輛，卻未注意對向直行
      來車、禮讓對向直行來車先行即貿然左轉及未隨時採取必
      要安全措施等過失甚明，此由卷附臺北市車輛行車事故鑑
      定會110年5月6日第0000000000號鑑定意見（見偵卷第60
      至62頁）亦同此認定，觀之益徵。又依本院前開勘驗筆錄
      及告訴人機車之行車紀錄器影像檔案畫面截圖所示，告訴
      人之機車係在被告車輛左轉駛入告訴人行向第2車道範圍
      時，才開始左傾倒地（見本院卷第39、42至44頁），堪信
      被告前開過失駕駛行為與告訴人人車倒地之結果間有因果
      關係存在，而告訴人因前開事故受有如事實欄所載傷勢，
      復有前開馬偕紀念醫院診斷證明書附卷可憑，是其受傷之
      結果亦可歸責於被告無疑。
（三）綜上所述，被告所辯無非臨訟卸責之詞，不足採信，本案
      事證明確，被告犯行已堪認定，應予依法論罪科刑。
三、核被告所為，係犯刑法第284條前段過失傷害罪。爰審酌被
    告於105年間即有因業務過失傷害罪經法院判處拘役30日確
    定之前科（見卷附被告之臺灣高等法院被告前案紀錄表），
    堪認其身為職業駕駛人，反而對於交通安全、交通規則之注
    意程度不足，並顯示其輕忽其他用路人安全之心態，而在該
    罪於106年3月9日易科罰金執行完畢後，被告卻仍不知謹慎
    注意行車安全，於本案駕駛車輛轉彎時未注意直行車動態，
    即貿然右轉，復未採取任何必要安全措施，肇致本案事故發
    生，實屬不該；又考量其犯後矢口否認犯行，飾詞狡辯，迄
    至本案辯論終結前復未能與告訴人和解或賠償分毫，犯後態
    度不佳；另斟酌告訴人之傷勢狀況、被告之過失程度及其自
    承之智識程度、家庭、生活、經濟狀況（見本院卷第61頁）
    等一切情狀，量處如主文所示之刑，並諭知易科罰金之折算
    標準。
據上論斷，應依刑事訴訟法第299條第1項前段，刑法第284條前
段、第41條第1項前段，刑法施行法第1條之1第1項，判決如主文
。 　　　
本案經檢察官張惠菁提起公訴，檢察官薛雯文到庭執行職務。
中　　華　　民　　國　　110 　 年　　11　　月　　1　　日
                  刑事第八庭法  官  張毓軒
以上正本證明與原本無異。
如不服本判決應於收受判決後20日內向本院提出上訴書狀，並應
敘述具體理由；其未敘述上訴之理由者，應於上訴期間屆滿後20
日內向本院補提理由書（均須按他造當事人之人數附繕本），切
勿逕送上級法院。因疫情而遲誤不變期間，得向法院聲請回復原
狀。
                            書記官  方怡雯
中　　華　　民　　國　　110 　年　　11　　月　　1 　　日

附錄本案論罪科刑法條：
中華民國刑法第284條
因過失傷害人者，處1年以下有期徒刑、拘役或10萬元以下罰金
；致重傷者，處3年以下有期徒刑、拘役或30萬元以下罰金。